<?xml version='1.0' encoding='utf-8'?>
<verb default="ionchuir" disambig="">
  <verbalNoun default="ionchur" />
  <verbalAdjective default="ionchurtha" />
  <tenseForm default="ionchuir" tense="Past" dependency="Indep" person="Base" />
  <tenseForm default="ionchuireamar" tense="Past" dependency="Indep" person="Pl1" />
  <tenseForm default="ionchuireadar" tense="Past" dependency="Indep" person="Pl3" />
  <tenseForm default="ionchuireadh" tense="Past" dependency="Indep" person="Auto" />
  <tenseForm default="ionchuir" tense="Past" dependency="Dep" person="Base" />
  <tenseForm default="ionchuireamar" tense="Past" dependency="Dep" person="Pl1" />
  <tenseForm default="ionchuireadar" tense="Past" dependency="Dep" person="Pl3" />
  <tenseForm default="ionchuireadh" tense="Past" dependency="Dep" person="Auto" />
  <tenseForm default="ionchuireadh" tense="PastCont" dependency="Indep" person="Base" />
  <tenseForm default="ionchuirinn" tense="PastCont" dependency="Indep" person="Sg1" />
  <tenseForm default="ionchuirteá" tense="PastCont" dependency="Indep" person="Sg2" />
  <tenseForm default="ionchuirimis" tense="PastCont" dependency="Indep" person="Pl1" />
  <tenseForm default="ionchuiridís" tense="PastCont" dependency="Indep" person="Pl3" />
  <tenseForm default="ionchuirtí" tense="PastCont" dependency="Indep" person="Auto" />
  <tenseForm default="ionchuireadh" tense="PastCont" dependency="Dep" person="Base" />
  <tenseForm default="ionchuirinn" tense="PastCont" dependency="Dep" person="Sg1" />
  <tenseForm default="ionchuirteá" tense="PastCont" dependency="Dep" person="Sg2" />
  <tenseForm default="ionchuirimis" tense="PastCont" dependency="Dep" person="Pl1" />
  <tenseForm default="ionchuiridís" tense="PastCont" dependency="Dep" person="Pl3" />
  <tenseForm default="ionchuirtí" tense="PastCont" dependency="Dep" person="Auto" />
  <tenseForm default="ionchuireann" tense="PresCont" dependency="Indep" person="Base" />
  <tenseForm default="ionchuirim" tense="PresCont" dependency="Indep" person="Sg1" />
  <tenseForm default="ionchuirimid" tense="PresCont" dependency="Indep" person="Pl1" />
  <tenseForm default="ionchuirtear" tense="PresCont" dependency="Indep" person="Auto" />
  <tenseForm default="ionchuireann" tense="PresCont" dependency="Dep" person="Base" />
  <tenseForm default="ionchuirim" tense="PresCont" dependency="Dep" person="Sg1" />
  <tenseForm default="ionchuirimid" tense="PresCont" dependency="Dep" person="Pl1" />
  <tenseForm default="ionchuirtear" tense="PresCont" dependency="Dep" person="Auto" />
  <tenseForm default="ionchuirfidh" tense="Fut" dependency="Indep" person="Base" />
  <tenseForm default="ionchuirfimid" tense="Fut" dependency="Indep" person="Pl1" />
  <tenseForm default="ionchuirfear" tense="Fut" dependency="Indep" person="Auto" />
  <tenseForm default="ionchuirfidh" tense="Fut" dependency="Dep" person="Base" />
  <tenseForm default="ionchuirfimid" tense="Fut" dependency="Dep" person="Pl1" />
  <tenseForm default="ionchuirfear" tense="Fut" dependency="Dep" person="Auto" />
  <tenseForm default="ionchuirfeadh" tense="Cond" dependency="Indep" person="Base" />
  <tenseForm default="ionchuirfinn" tense="Cond" dependency="Indep" person="Sg1" />
  <tenseForm default="ionchuirfeá" tense="Cond" dependency="Indep" person="Sg2" />
  <tenseForm default="ionchuirfimis" tense="Cond" dependency="Indep" person="Pl1" />
  <tenseForm default="ionchuirfidís" tense="Cond" dependency="Indep" person="Pl3" />
  <tenseForm default="ionchuirfí" tense="Cond" dependency="Indep" person="Auto" />
  <tenseForm default="ionchuirfeadh" tense="Cond" dependency="Dep" person="Base" />
  <tenseForm default="ionchuirfinn" tense="Cond" dependency="Dep" person="Sg1" />
  <tenseForm default="ionchuirfeá" tense="Cond" dependency="Dep" person="Sg2" />
  <tenseForm default="ionchuirfimis" tense="Cond" dependency="Dep" person="Pl1" />
  <tenseForm default="ionchuirfidís" tense="Cond" dependency="Dep" person="Pl3" />
  <tenseForm default="ionchuirfí" tense="Cond" dependency="Dep" person="Auto" />
  <moodForm default="ionchuireadh" mood="Imper" person="Base" />
  <moodForm default="ionchuirim" mood="Imper" person="Sg1" />
  <moodForm default="ionchuir" mood="Imper" person="Sg2" />
  <moodForm default="ionchuirimis" mood="Imper" person="Pl1" />
  <moodForm default="ionchuirigí" mood="Imper" person="Pl2" />
  <moodForm default="ionchuiridís" mood="Imper" person="Pl3" />
  <moodForm default="ionchuirtear" mood="Imper" person="Auto" />
  <moodForm default="ionchuire" mood="Subj" person="Base" />
  <moodForm default="ionchuirimid" mood="Subj" person="Pl1" />
  <moodForm default="ionchuirtear" mood="Subj" person="Auto" />
</verb>
